臺灣臺南地方法院刑事判決　　　　　 100年度交簡上字第53號
上　訴　人
即　被　告　吳振良
上列上訴人即被告因公共危險案件，不服本院100年度交簡字第
675號中華民國100年3月31日第一審判決（聲請簡易判決處刑案
號：100年度偵字第3585號），提起上訴，本院管轄之第二審合
議庭判決如下：
    主  文
上訴駁回。
    事實及理由
一、本件檢察官所引用之證據，被告及辯護人於本案言詞辯論終
    結前，均未爭執其證據能力，本院審酌各該證據均非違法蒐
    證取得之證據，復經本院於審判期日就上開證據依法進行調
    查、辯論，依法應均有證據能力，先予敘明。
二、本院審理結果，認第一審簡易判決認事、用法及量刑均無不
    當，應予維持，並引用第一審簡易判決書及檢察官聲請簡易
    處刑書記載之事實、證據及理由（如附件）。原審以上訴人
    即被告罪證明確，依刑事訴訟法第449條第1項、第454條，
    刑法第185條之3、第47條第1項、第41條第1項前段，量處如
    原判決主文所示之刑，本院經核原判決認事用法，並無不合
    ，量刑亦稱妥適。
三、上訴人即被告之上訴意旨略以：
    (一)按「刑之量定，固屬法院得為自由裁量之事項，但其自
        由裁量之職權行使，並非漫無限制，除不得逾越法律所
        規定之範圍外，並應具妥當性及合目的性，符合罪刑相
        當原則，始為適法」(參照最高法院95年台上字第6617
        號判決)又按「刑事科刑判決旨在實現刑罰權之分配正
        義，故法院對有罪被告之科刑，應符合罪刑相當之原則
        ，使輕重得宜，罰當其罪，以契合社會之法律感情，此
        所以刑法第五十七條明定科刑時應審酌一切情狀，尤應
        注意該條所列十款事項以為科刑輕重之標準」(參照最
        高法院95年台上字第3880號判決、92年台上字第3268號
        判決)
    (二)查原審以被告於民國100年2月25日8時45分許，因飲用
        酒類後不能安全駕駛交通工具，卻仍駕駛車號0926-WM
        自小客車欲返回住處，途經台南市民生綠園青年路口後
        卻靜止不動，經警方前往引導時，不慎滑行而撞擊由陳
        碧茹所駕駛之自小客車，且被告甫於99年9月15 日執行
        完畢，卻又在5年內更犯有期徒刑之罪，因而加重處罰
        有期徒刑伍月，如易科罰金以新台幣貳仟元折算壹日。
    (三)惟查事發當時，被告停車在等紅綠燈，因前一天熬夜疲
        勞而不慎睡著，車輛靜止不動在車道上，嗣因巡警發現
        來敲打被告車窗，被告驚醒，驚慌下放掉車輛手煞車，
        車輛才因此滑行擦撞到陳碧茹駕駛之自小客車，被告車
        禍肇事實係因被告在突然驚醒後，看到警察在拍打車窗
        ，一時驚慌才不慎發生擦撞，並非因被告飲酒而不能安
        全駕駛才發生擦撞，而且被告就該車禍肇事部分也已與
        對方達成和解(和解書已檢呈附卷，僅提出警察局留存
        之當事人和解證明單，證物一)。
    (四)再且，依刑法第57條規定:「科刑時應以行為人之責任
        為基礎，並審酌一切情狀，尤應注意下列事項，為科刑
        輕重之標準:一、犯罪之動機、目的。二、犯罪時所受
        之刺激。三、犯罪之手段。四、犯罪行為人之生活狀況
        。五、犯罪行為人之品行。六、犯罪行為人之智識程度
        。七、犯罪行為人與被害人之關係。八、犯罪行為人違
        反義務之程度。九、犯罪所生之危險或損害。十、犯罪
        後之態度。」法院於量定刑度時，本應番酌上揭各點後
        ，再予以適當之處罰。惟本件被告於警詢、偵訊及審理
        中均就所為錯誤行為坦承不諱，也相當懊悔，犯後態度
        良好，而且衡其犯罪全部經過，情節並非嚴重，造成之
        損害亦屬輕微，損害亦已賠償完畢，但原審就此均未審
        酌，逕處以有期徒刑伍月，並諭知如易科罰金以新台幣
        貳仟元折算壹日，顯然是處刑重於其所犯之行，不符罪
        刑相當之刑法原則。
    （五)雖被告自知甫執行完畢又更犯罪甚屬不該，惟請衡酌
         本件犯罪全情及造成之損害實屬輕微，而且被告收入
         不豐裕，每月工作薪資僅3萬餘元，要支應自己生活開
         銷，還須與弟弟共同負擔祖母於療養中心之月費
         17,000元(證物二)，以及扶養雙親(戶口名簿，證物三
         )，家裡生活開銷仰賴被告負擔，是家中重要經濟來源
         ，從而依原審有期徒刑伍月，如易科罰金以新台幣貳
         仟元折算壹日之刑之宣告對被告而言實在過重，亦難
         認適當。
         綜上，懇請鈞院考量刑法第57條所列各款情事，並審
         酌被告本案犯行及造成之損害等皆屬輕微，得予被告
         較輕之判決，以啟自新。
四、按刑之量定，係實體法上賦予法院得為自由裁量之事項，法
    院如已斟酌刑法第五十七條各款所列情狀，而未逾越法定刑
    度，或濫用其權限，尚難謂為違法。況且，在同一犯罪事實
    與情節，如別無其他加重或減輕之原因，下級審法院量定之
    刑，亦無過重或失輕之不當情形，上級審法院對下級審法院
    之職權行使，原則上應予尊重（最高法院八十五年度臺上字
    第二四四六號判決意旨參照）。經查，本件上訴人即被告吳
    振良於偵查中與本院審判中，對於犯罪事實均已坦承不諱，
    核與證人陳碧茹於警詢時證述情節相符，並有酒精濃度測試
    紀錄單、生理測試、狀態報告表、舉發違反道路交通管理事
    件通知單、交通事故現場勘驗圖、道路交通事故調查報告表
    (一)、(二)；測試觀察紀錄表各1紙及現場照片7張等附卷可資佐
    證，足認上訴人確有公共危險之犯行。是以，本院經審酌被
    告本件犯行之具體情節，亦認原審斟酌所為認事用法，並無
    不合，量刑堪稱妥適。雖上訴人另以懇請本院考量被告係一
    時驚慌才發生擦撞、車禍已達成和解及家裡生活負擔仰賴被
    告負擔云云，惟被告係公共危險罪之累犯，本即不宜再從輕
    量刑，況且，酒駕之公共危險罪係抽象危險犯，其受危害之
    人係道路交通之公眾，非僅本件之車禍受害人陳碧茹，是尚
    不能僅因與陳碧茹達成賠償二千元之和解即為從輕量刑之依
    據，而且原審就量刑時已審酌「被告前有二次酒醉駕車犯公
    共危險罪之前科紀錄，且第二次犯行，甫於民國九十九年九
    月十五日執行完畢，數月後又再犯相同之罪，顯不知悔改，
    且被告於飲酒後呼氣中酒精濃度達每公升０．七二毫克，無
    法安全駕車情況下，駕駛自小客車上路，又因酒後精神狀況
    不佳，所駕駛之自小客車無故靜止於人車往來頻繁之路口，
    之後又擦撞陳碧茹駕駛之車輛，對其他人行車用路之安全已
    造成損害」等一切情狀，顯見原審已就刑法第57條規定之科
    刑時應審酌之情狀，有所審酌而非無審酌，其科刑亦屬允當
    。原審認事用法及量刑既無不當，則其以原判決量刑過重為
    由提起上訴，自於法不合，揆諸前開判決意旨，應認上訴人
    上訴為無理由，予以駁回。
據上論斷，應依刑事訴訟法第455條之1第1項、第3項、第368條
、第373條，判決如主文。
本案經檢察官宋文宏到庭執行職務。
中    華    民    國   100    年    7     月    18    日
            刑事第三庭    審判長法  官  朱中和
                                法  官  陳威龍
                                法  官  黃堯讚
以上正本證明與原本無異。
不得上訴。
                                書記官  黃秋萍
中    華    民    國   100    年    7     月    20    日